【裁判字號】    97,消債更,914
【裁判日期】    970930
【裁判案由】    聲請更生程序
【裁判全文】
臺灣高雄地方法院民事裁定           97年度消債更字第914號
聲  請  人
即  債務人  甲○○
上列當事人聲請消費者債務清理事件，本院裁定如下：
    主  文
債務人甲○○自中華民國九十七年九月三十日中午十二時起開始
更生程序。
命司法事務官進行本件更生程序。
    理  由
一、按債務人對於金融機構因消費借貸、自用住宅借款、信用卡
    或現金卡契約而負債務，在聲請更生或清算前，應提出債權
    人清冊，以書面向最大債權金融機構請求協商債務清償方案
    並表明共同協商之意旨。又法院開始更生程式之裁定，應載
    明其年、月、日、時，並即時發生效力。次按法院裁定開始
    更生或清算程式後，得命司法事務官進行更生或清算程式，
    必要時得選任律師、會計師或其他適當之自然人或法人一人
    為監督人或管理人。消費者債務清理條例第151 條第1 項、
    第45條第1 項、第16條第1 項分別定有明文。
二、聲請意旨略以：每月收入約有新台幣（下同）41,000元，而
    每月必要之交通、膳食、電信費用、勞健保、以母親房屋借
    款的房屋貸款、以聲請人二姐名義商貸之信用銀行信用貸款
    及子女扶養費等約計32,000元，對照債務總額1,872,175 元
    ，端靠聲請人前揭薪水顯難支付如此龐大之還款金額，僅得
    聲請進行更生程序，以期早日免除背負龐大債務之苦痛。又
    伊無擔保或無優先權之債務總額未逾1, 200萬元，復未經法
    院裁定開始清算程序或宣告破產，爰提出本件聲請等語。
三、經查：
  (一)按「債務人對於金融機構因消費借貸、自用住宅借款、信用
    卡或現金卡契約而負債務，在聲請更生或清算前，應提出債
    權人清冊，以書面向最大債權金融機構請求協商債務清償方
    案並表明共同協商之意旨」，消費者債務清理條例第151 條
    第1 項定有明文。
  (二)聲請人主張上情，業據提出聲請人之財產歸屬資料清單及
    95、96年所得資料清單、金融聯合徵信中心之債權人清冊、
    財產及收入狀況說明書、聲請人之債權人清冊人、勞健保投
    保資料、全戶戶籍謄本等文件、生活費及交通費收據等文書
    為證，此外，又查無聲請人有消費者債務清理條例第6 條第
    3 項、第8 條或第46條各款所定應駁回更生聲請之事由存在
    ，則本件聲請人既已踐履前置協商程序，惟與最大債權銀行
    協商未果，有協商不成立證明書在卷可稽，是本件聲請與法
    相合，應予准許，並依上開規定命司法事務官進行本件更生
    程序，爰裁定如主文所示。
中    華    民    國    97    年    9     月    30    日
                  臺灣高雄地方法院鳳山簡易庭
                          法  官  楊智守
上為正本係照原本作成。
本件裁定不得抗告。
本裁定已於97年9月30日中午12時公告。
 中    華    民    國   97    年    9     月    30    日
                          書記官  洪育祺


司法院資訊處製作；財團法人民間司法改革基金會備份。
